# 请教陈老师：由乙方出资代建厂房，厂房产权归甲方，乙方免费使用厂房 10 年，如何处理？

提问人：哈啤 时间：2017-08-17 10:27:48
陈老师，求助：由乙方出资代建厂房，厂房产权归甲方，乙方免费使用厂房 10 年，如何处理？
方式一：将乙方支付的代建厂房资金，视同甲方一次性预收 10 年租金，即预收账款，今后分年度确认租赁收入？ 方式二：将乙方支付的代建厂房资金，甲方折现后作为长期应付款，今后分年度确认租赁收入？
上述理解不同，方式一可以看做是先收租金，用租金再建厂房；方式二可以看作是先收取建房款，冲抵再租金。
请教：能用第一种吗？

回答人：chenyiwei
例如，乙方出资在甲方拥有使用权的土地上建设厂房，建造成本为 1000 万元，设计使用寿命为 50 年（与该土地的剩余使用权年限相等）。建成后乙方免费使用 10 年， 10 年期满后将厂房无偿移交给甲方。 则：预计 10 年后收回该房屋的价值为 800 万元（＝1000*（50-10）/50，假设不考虑净残值，下同），相当于乙方租用该土地 10 年，租金总额 800 万元， 10 年后支付。每年确认租金收入 80 万元： 借：其他非流动资产 80 ，贷：其他业务收入 到 10 年后收回房屋时：借：固定资产 800 ，贷：其他非流动资产 800

提问人：哈啤 时间：2017-08-18 09:57:39
谢谢陈老师。 继续： 1 、甲方为了监督工程质量，从乙方处一次性收取代建款 1000 万元，用于支付厂房的建造，甲方收到建造款后，挂在其他应付款-暂收科目，支付工程款时再冲减其他应付款-暂收科目，这样处理可以吗？ 2 、其他流动资产对应的是哪个会计科目？

回答人：chenyiwei
要看建造过程是谁主导，如果是甲方主导，则应由甲方直接确认为固定资产或投资性房地产，乙方支付的建造价款在 10 年免费使用期内确认为租金收入，与该房屋建成后的折旧相配比。

提问人：哈啤 时间：2017-08-18 10:28:09
陈老师，你好！ 我们能通过先确认固定资产 1000 万元，十年折旧 200 万元，十年后固定资产净值也是 800 万元，和你说的“到 10 年后收回房屋时：借：固定资产 800 ，贷：其他非流动资产 800”也是一致的，行吗？

回答人：chenyiwei
如上面所述，看建造过程由谁主导。如果是由甲方主导建造过程，则你的理解合理；如果乙方主导，则按我在 4 楼的回复处理。

提问人：wang740429 时间：2017-08-18 11:02:31
没有考虑资金时间价值了。

回答人：chenyiwei
这里是按照非货币形式租金的方式处理的，而且甲方没有垫资，所以不考虑资金时间价值问题。